# 陈教陈版主-关于 BOT 形成的长期应收款减值问题

提问人：wx_5df5e7f71f40 时间：2019-12-15 08:05:10
请问陈版主，有一个垃圾处理厂项目 BOT 形成的长期应收款，如果原合同条款都没有变化，是否就认为长期应收款未发生减值迹象？还是说预计未来现金流需要根据垃圾处理厂预计未来付现收入减去未来付现支出，并根据原初始确认长期应收款的折现率进行计算未来现金流，与长期应收款摊余成本做比较，判断是否减值吗？

回答人：chenyiwei
合同条款不变，只是说明其合同现金流量未变，但其可收回性取决于合同授予方的信用风险，因此不能认为必然未减值。如你所述 “预计未来现金流需要根据垃圾处理厂预计未来付现收入减去未来付现支出，并根据原初始确认长期应收款的折现率进行计算未来现金流，与长期应收款摊余成本做比较，判断是否减值”（当然还需要同时考虑作为合同授予方的政府履行差额补足义务的能力）。